臺灣高等法院臺中分院民事裁定　96年度抗字第328號
抗　告　人　乙○○
相　對　人　華南商業銀行股份有限公司
法定代理人　甲○○
上列抗告人因與相對人間停止執行事件，對於民國96年5月25日
臺灣臺中地方法院96年度聲字第1239號裁定提起抗告，本院裁定
如下：
    主  文
抗告駁回。
抗告程序費用由抗告人負擔。
    理  由
一、按對於許可強制執行之裁定提起抗告時，法院因必要情形或
    依聲請定相當並確實擔保，得為停止強制執行之裁定，強制
    執行法第18條第2項定有明文。又按法院依強制執行法第十
    八條第二項規定，以裁定命債務人供擔保後停止強制執行，
    其擔保金額之多寡應如何認為相當，原屬於法院職權裁量之
    範圍，如已斟酌債權人因停止執行所應受之損害，自非當事
    人所可任意指摘。（最高法院92年度台抗字第574號裁判參
    照）
二、抗告人聲請及抗告意旨略以：相對人持原法院96年度拍字第
    315號許可拍賣質物民事裁定為執行名義，聲請法院強制執
    行（原法院96年度執字第28234號），茲抗告人對96年度拍
    字第315號裁定，提起抗告（原審96年度抗字第113號），並
    聲請停止原法院96年度執字第28234號強制執行程序，原裁
    定雖准許抗告人提供擔保金新台幣（下同）392,872元後，
    待96年度抗字第113號裁定確定前，原法院96年度執字第282
    34號執行案件，暫停執行。然原裁定命抗告人提供之擔保金
    額顯然過高，為此提起抗告云云。
三、惟查，原法院96年度執字第28234號執行案件，業已囑託中
    央信託局股份有限公司台中分公司拍賣原法院96年度拍字第
    315號許可拍賣質物民事裁定所示抗告人之股票，共計1,509
    ,4 84元（已扣除手續費、交易稅、匯費），有該銀行函文
    在執行卷可稽，則原裁定核定前開擔保金392,872元，相當
    於拍定價格之26%，當屬相當。抑有進者，原審96年度抗字
    第113號案件，業已裁定駁回抗告人之抗告及再抗告，全案
    而告確定在案，業經本院調閱該卷宗，核閱無誤，並有裁定
    書附該卷宗可按。申言之，原審96年度聲字第1239號裁定主
    文所載：「原審96年度執字第28234號強制執行，於原審96
    年度抗字第113號裁定確定前，暫予停止」條件，業已成就
    。即該執行程序，已恢復進行，無從供擔保停止執行，是抗
    告人提起本件抗告，已無實益，自應駁回抗告。
四、本件事證已臻明確，抗告人其餘攻擊或防禦方法及所提證據
    ，均與本院心證之形成，不生影響，爰不一一再加以論述，
    併此明。
五、據上論結，本件抗告為無理由，應依強制執行法第三十條之
    一，民事訴訟法第四百九十五條之一、第四百四十九條第一
    項、第七十八條，裁定如主文。
中　　華　　民　　國　　96　　年　　8 　　月　　10　　日
          民事第一庭    審判長法　官  吳 火 川
                              法　官  邱 森 樟
                              法　官  陳 繼 先
以上正本係照原本作成。
再為抗告應以適用法規顯有錯誤為理由，並經本院之許可，該許
可以原裁定所涉及之法律見解具有原則上之重要性者為限。
如提起再抗告者應於裁定送達後10日內向本院提出抗告理由狀（
須按照他造人數附具繕本）並繳納抗告裁判費新臺幣1,000元，
同時委任律師或具有律師資格之關係人為代理人。
                              書記官  陳 三 軫
中　　華　　民　　國　　96　　年　　8 　　月　　10　　日
                                                      Ｍ
